【裁判字號】    89,易,932
【裁判日期】    900118
【裁判案由】    違反電子遊戲場業管理條例
【裁判全文】
臺灣苗栗地方法院刑事判決                          八十九年度易字第九三二號
    公  訴  人  臺灣苗栗地方法院檢察署檢察官
    被      告  甲○○
右列被告因違反電子遊戲場業管理條例案件，經檢察官聲請簡易判決處刑（八十九年
度偵字第二一二一號），本院因認不宜以簡易判決處刑，應改用通常程序審理，判決
如左：
    主  文
甲○○未依電子遊戲場業管理條例規定辦理營利事業登記，而經營電子遊戲場業，處
拘役伍拾日，如易科罰金以佰元（即新台幣玖佰元）折算壹日。
扣案之電子遊戲機陸台（含扣案之ＩＣ板陸片）及現金新台幣捌仟伍佰柒拾元均沒收
。
    事  實
一、甲○○明知未依電子遊戲場業管理條例規定辦理營利事業登記證者，不得經營電
    子遊戲場業，竟未向主管機關申請核發營利事業登記證，於民國八十九年四月二
    十一日起，在苗栗縣銅鑼鄉東田洋十之五號泉龍釣蝦場內，擺設電子遊戲機麻將
    三台、水果台三台，供不特定人以投幣之方式把玩娛樂而經營電子遊戲場業，嗣
    於八十九年四月二十九日二十二時三十分許，為警在上址查獲正在把玩前開電子
    遊戲機之客人陳重宏，並扣得電子遊戲機麻將三台（含ＩＣ板三片）、水果台三
    台（含ＩＣ板三片）及機台內之硬幣新台幣（下同）八千五百七十元。
二、案經苗栗縣警察局苗栗分局報請臺灣苗栗地方法院檢察署檢察官偵查後聲請簡易
    判決處刑，本院因認不宜以簡易判決處刑，應改用通常程序審理。
    理  由
一、訊據被告甲○○固坦承有於右揭時地頂下電子遊戲機欲營業，且未向主管機關申
    請核發電子遊戲場營利事業登記證之事實，惟矢口否認犯行，辯稱：前開電子遊
    戲機於頂下後，本來要擺在前揭釣蝦場內，但該店老闆娘吳月娥不同意要其載走
    ，於查獲當日本來要將機子載走，不知當時是將電子遊戲機插電，機子內的錢可
    能是先前留下來的云云。經查，右揭六台電子遊戲機皆有插電且有營業之事實，
    業據現場證人陳重宏及本案查獲之警員徐裕榮證述綦詳，復有現場照片二幀、前
    揭查扣之電子遊戲機共六台（含ＩＣ板六片）及硬幣扣案可稽。參以證人即泉龍
    釣蝦場之會計謝佳怡於警訊時亦表示六台機子在下班或交班時有抄錶，做為核算
    用，且被告於本院審理時亦自承頂下機器是欲營業用，打開機子的鑰匙本來一直
    在其那裡，只是後來不見了，則被告應無於頂讓機器後不將機器內之硬幣取出之
    理，足證被告上開辯解顯係事後卸責之詞，不足採信。
二、按電子遊戲場業管理條例第二十二條規定違反同條例第十五條之規定者，應處以
    刑罰，而同條例第十五條亦規定：未依本條例規定辦理營利事業登記者，不得經
    營電子遊戲場業」。又同條例第三條則規定: 本條例所稱電子遊戲場業，指設置
    電子遊戲機供不特定人益智娛樂之「營利事業」，是依上開規定可知該條例係在
    規範「營利事業」經營電子遊戲場業，應甚顯然。至於何謂「營利事業」，依所
    得稅法第十一條第二項規定：「本法所稱營利事業，係指公營、私營或公私合營
    ，以營利為目的，具備營業牌號或場所之獨資、合夥、公司及其他組織方式之工
    、商、農、林、漁、牧、礦、冶等營利事業」。茲查，本案被告所擺放電子遊戲
    機，明顯有固定之營業場所，且供人以硬幣現金投入打玩，查獲時有八千五百七
    十元之營業金額，業如前認定，是被告擺設前開電子遊戲機有營利之目的至明，
    則被告如此擺放營業，既係以營利為目的，復具備固定之營業場所，自應屬所得
    稅法規範之「營利事業」。今被告為營利事業，卻未依前揭電子遊戲場業管理條
    例辦理營利事業登記，即遽以擺設電子遊戲機營業，明顯違反前開條例第十五條
    之規定，綜上事證明確，被告犯行堪以認定。
三、核被告甲○○所為，係違反電子遊戲場業管理條例第十五條之規定，應依同條例
    第二十二條論處。爰審酌被告犯罪之動機、目的、手段，犯罪所生之危害、犯罪
    後之態度等一切情狀，量處如主文所示之刑，並諭知易科罰金之折算標準。
四、扣案之電子遊戲機六台（含ＩＣ板六片）及硬幣八千五百七十元，分別為被告供
    犯罪所用及所得之物，業據被告陳述明確，並如前認定，復有代保管條一紙附卷
    可稽，應依法宣告沒收。
據上論斷，應依刑事訴訟法第四百五十二條、第二百九十九條第一項前段，電子遊戲
場業管理條例第十五條、第二十二條，刑法第十一條前段、第四十一條、第三十八條
第一項第二款，罰金罰鍰提高標準條例第二條，判決如主文。
本案經檢察官吳義聰到庭執行職務。
中      華      民      國     九十     年      一      月     十八     日
                                臺灣苗栗地方法院刑事第二庭
                                        法  官  黃  建  都
右正本證明與原本無異
如不服本判決，應於判決送達後十日內，向本院提出上訴狀（須附繕本），上訴於臺
灣高等法院臺中分院。
                                        書記官  黃  士  益
中      華      民      國     九十     年      一      月     十八     日
附錄論罪科刑法條
電子遊戲場業管理條例第十五條、第二十二條


司法院資訊處製作；財團法人民間司法改革基金會備份。
